Carlos Núñez Herrera

Perfil

Email

carlos.inh@outlook.com

Teléfono

+569 93977124

GitHub

https://github.com/ImpulseNH

www

https://impulsenh.github.io/portfolio

Habilidades

Excelentes relaciones interpersonales en equipos de trabajo

Gran compromiso con las tareas asignadas

Facilidad de aprendizaje e interés en la investigación

Autonomía en la resolución de problemas, pero también cuento con disposición y motivación para el trabajo en equipo

Tecnologías

Lenguajes | Python, C# Java, Javascript

Frameworks | Django, ExpressJS, React

Gestores de BD | PostgreSQL, MySQL

Software | Git, Insomnia, Unity

Idiomas

Español

Inglés B2

Hobbies/Intereses

- Música
- · Producción Musical
- Composición de música para videojuegos
- Desarrollo de prototipo de videojuegos
- · Videojuegos

Experiencia

2023-04

- actualmente

Desarrollador

Spacefrog, Valparaíso

- Desarrollo de videojuegos en el motor Unity, por medio del lenguaje C#. El desarrollo contempla:
 - Implementación de funcionalidades propias de las mecánicas principales
 - Integración de árboles de búsqueda para implementar sistemas, como por ejemplo:
 - Minimax para controlar el flujo de juego de un contrincante manejado por el programa
 - Behavior Tree para implementar el comportamiento de los enemigos

2022-04

Desarrollador Backend (Práctica Profesional)

Smartechnologic, Valparaíso

- Desarrollo de bot de Discord utilizando el lenguaje **Python** para automatizar registros de horarios de trabajo. Se utilizó API de Google Sheets.
- Desarrollo del backend de un sistema web de administración para empresa distribuidora de gas licuado, utilizando el framework **Django**. El desarrollo incluvó:
 - o Diseño de modelos de base de datos (Modelo relacional y MER)
 - o Desarrollo de API-REST
 - o Gestión de base de datos utilizando PostgreSQL

2022-03

Desarrollador Backend (Proyecto Universitario)

Valparaíso

 Desarrollador Backend y jefe de proyecto a cargo de proyecto universitario que consistió en desarrollar un sistema web de reservas de horarios para recintos deportivos. El desarrollo backend se completó utilizando Javascript mediante NodeJS, ExpressJS y PostgreSQL.

Educación

2019-03

Ingeniería de Ejecución en Informática

- 2023-07

Pontificia Universidad Católica de Valparaíso, Valparaíso

Tesis "Resolución del Container Pre-Marshalling Problem utilizando A* con algoritmo Greedy"

2015-03

Ingeniería Civil en Informática (Incompleta)

- 2018-12

Pontificia Universidad Católica de Valparaíso, Valparaíso

2011-03

Enseñanza Media

- 2014-12

Colegio Salesiano Valparaíso, Valparaíso

Certificados

ExpressJS

2022-05 Platzi | Curso básico de Django

2022-05 Platzi | Curso de Introducción a la Terminal y Línea de

Comandos